臺灣新竹地方法院刑事判決　　　　　　　94年度訴緝字第20號
公　訴　人　臺灣新竹地方法院檢察署檢察官
被　　　告　甲○○原名廖政豪.
上列被告因違反毒品危害防制條例案件，經檢察官提起公訴（九
十三年度毒偵字第一七一號、第二七九號、第四六三號）及同署
檢察官移送併案審理（九十三年度毒偵字第六○八號、第五四六
號、九十四年度毒偵字第一一九八號），本院裁定進行簡式審判
程序，判決如下：
     主  文
甲○○連續施用第一級毒品，累犯，處有期徒刑拾壹月，扣案之
海洛因貳拾壹包（合計淨重柒拾柒點玖公克，空包裝重拾點肆
壹公克）、含海洛因殘渣之分裝袋個（無法析離化驗），均沒
收銷燬之，黑色肩包、咖啡色手提包、咖啡色皮包各壹個、分裝
袋壹佰貳拾個，均沒收；又連續施用第二級毒品，累犯，處有
期徒玖月，扣案之安非他命拾肆包（合計驗後毛重貳佰肆拾貳
點玖伍公克），均沒收銷燬之，吸食器肆組，均沒收。應執行有
期徒刑壹年陸月，扣案之海洛因貳拾壹包（合計淨重柒拾柒點玖
公克，空包裝重拾點肆壹公克）、安非他命拾肆包（合計驗
後毛重貳佰肆拾貳點玖伍公克）、含海洛因殘渣之分裝袋個（
無法析離化驗），均沒收銷燬之，黑色肩包、咖啡色手提包、咖
啡色皮包各壹個、吸食器肆組、分裝袋壹佰貳拾個，均沒收。
     事  實
一、甲○○（原名廖政豪）曾於民國九十一年間因違反毒品危害
    防制條例案件，經本院於九十一年十月十八日，以九十一年
    易字第五七八號判決判處有期徒刑五月，如易科罰金，以三
    百元折算一日確定，於九十二年七月十六日易科罰金執行完
    畢。其於八十九年間且因施用毒品案件，經本院裁定觀察勒
    戒後，認有繼續施用毒品傾向，再經裁定令入戒治處所施以
    強制戒治。嗣其強制戒治處分經評定為合格，無繼續戒治之
    必要，經本院裁定停止強制戒治付保護管束，惟其於保護管
    束期間另施用毒品，違反保護管束應遵守事項情節重大，經
    裁定撤銷停止強制戒治，於九十年十月二十二日強制戒治執
    行期滿釋放出監，由臺灣新竹地方法院檢察署檢察官於九十
    一年一月十一日，以九十年戒毒偵字第二五七號不起訴處分
    確定。又於九十一年間因施用毒品案件，經本院裁定令入戒
    治處所施以強制戒治，並於九十一年十月十八日，以九十一
    年易字第五七八號判決判處有期徒刑五月，如易科罰金，以
    三百元折算一日確定，其強制戒治處分於九十二年八月一日
    執行期滿，仍不知悔改，復基於施用第一級毒品海洛因之概
    括犯意，於九十二年十二月初某日起至九十四年六月一日晚
    上七時許止，在其位於新竹縣竹北市縣○○街二九巷二八號
    三樓租屋處及其他不詳處所，將香煙捲紙內之部分煙草撥出
    ，填入海洛因粉末後，持其所有之打火機點燃香煙吸食之方
    式，以約四至五日施用一次之頻率，連續施用海洛因多次。
    又另行起意，基於施用第二級毒品安非他命之概括犯意，於
    九十二年八月中旬某日起（起訴書誤為九十二年十二月某日
    起）至九十四年六月七日晚上七時許止，在其上址租屋處及
    其他不詳處所，將安非他命放入其所有之吸食器內，持其所
    有之打火機點火燒烤，吸食安非他命遇熱時產生之煙氣之方
    式，以每日施用約五次之頻率，連續施用安非他命多次。嗣
    警方於(1)九十三年一月二十八日晚上九時四十五分許，在其
    承租位於新竹縣竹東鎮○○路四一六號一樓前對其盤查，並
    徵得其同意進入該址屋內搜索後，當場查扣其所有之海洛因
    二包（合計淨重三十點六四公克，空包裝重三點九三公克）
    、安非他命一包（驗後毛重三六點五二公克）、含海洛因殘
    渣之分裝袋三個（無法析離化驗）、裝置持有海洛因與安非
    他命所用之黑色肩包、咖啡色手提包各一個，警方另於翌日
    即同年月二十九日採集其尿液送驗。(2)九十三年二月二十八
    日凌晨○時三十分許，在新竹市○○街一四一號二樓「騎兵
    西餐廳」逮捕其友人郭進德時，在場之甲○○見警心虛，主
    動交出其所有供施用安非他命所用之吸食器一組，警方並於
    同日對其採尿送驗。(3)九十三年四月二十二日下午二時三十
    分許，在其承租位於新竹市○○路二七號八樓之二八「格瑞
    絲商務大樓一八○四室」門口，徵得其同意進入該址屋內搜
    索，當場查扣其所有之海洛因十四包（合計淨重三五點七六
    公克，空包裝重四點七七公克）、安非他命十二包（合計毛
    重八五公克）、供施用安非他命所用之吸食器一組、裝置持
    有海洛因與安非他命所用之咖啡色皮包一個，並於翌日即同
    年月二十三日對其採尿送驗。(4)九十三年五月十九日晚上十
    時三十分許，徵得其同意搜索其承租位於新竹市○○街五三
    巷十八號「真善美汽車旅館一○一室」，當場查扣其所有之
    安非他命一包（毛重八點六公克）及供施用安非他命所用之
    吸食器一組，並於同日對其採尿送驗。(5)九十三年六月四日
    下午二時二十分許，在新竹市○○路一七一號「獅子王遊樂
    場」內對其盤查後，由其主動交出所有之安非他命十三包（
    合計毛重十點四公克），並於同日對其採尿送驗。(6)九十四
    年六月七日晚上八時許，在其位於新竹縣竹北市縣○○街二
    九巷二八號三樓租屋處，逮捕通緝中之甲○○，當場查扣其
    所有之海洛因五包（合計淨重十一點五三公克，空包裝重一
    點七一公克）、安非他命七包（驗後毛重一○二點四三公克
    ）、供施用安非他命所用之吸食器一組、供分裝持有海洛因
    所用之分裝袋一百二十三個，並於翌日即同年月六月八日對
    其採尿送驗後查獲上情。
二、案經新竹市警察局、新竹市警察局第一分局報請臺灣新竹地
    方法院檢察署檢察官偵查起訴及同署檢察官移送併案審理。
     理  由
一、被告甲○○所犯毒品危害防制條例第十條第一項施用第一級
    毒品罪及同條例第二項施用第二級毒品罪，均非為死刑、無
    期徒刑、最輕本刑為三年以上有期徒刑之罪或高等法院管轄
    第一審案件，其於準備程序進行中先就被訴事實為有罪之陳
    述，本院認為合於刑事訴訟法第二百七十三條之一第一項之
    規定，裁定進行簡式審判程序，先予敘明。
二、上述事實，業經被告甲○○於本院審理時坦白承認，而被告
    於九十三年一月二十九日、二月二十八、四月二十三日、五
    月十九日、六月四日及九十四年六月八日經警採尿送驗結果
    ，均呈安非他命陽性反應，有台灣檢驗科技股份有限公司濫
    用藥物尿液檢驗報告一紙、國防部憲兵司令部刑事鑑識中心
    鑑驗通知書二紙、新竹市警察局辦理煙毒、麻醉藥品案尿液
    送驗受檢人真實姓名代號對照表及新竹市衛生局不法藥物尿
    液初步篩檢報告書各五紙在卷可證。又扣案之白粉二十一包
    （合計淨重七七點九三公克，空包裝重十點四一公克），經
    送請法務部調查局鑑驗結果，認均含海洛因成分；扣案之白
    色晶體三十四包（合計驗後毛重二四二點九五公克），經分
    別採樣○點○四公克及○點○五公克鑑定結果，認含安非他
    命成分，有法務部調查局鑑定通知書三紙及內政部警政署刑
    事警察局鑑定書二紙在卷可證，此均為檢驗機關本於專業知
    識及以精密儀器測試所得之結論，自可憑信。再施用第二級
    毒品安非他命，可於一至四日內由施用者尿液中檢測得知，
    亦有行政院衛生署管制藥品管理局九十二年三月十日管檢字
    第○九二○○○一四九五號函在卷可供參考。此外，復有含
    海洛因殘渣之分裝袋三個（無法析離化驗）、黑色肩包、咖
    啡色手提包、咖啡色皮包各一個、吸食器四組及分裝袋一百
    二十三個等物扣案可資佐證，足見被告之自白與事實相符，
    可以採信，其於上述時地施用海洛因及施用安非他命多次之
    事實，均可認定。
三、被告於八十九年間因施用毒品案件，經本院裁定觀察勒戒後
    ，認有繼續施用毒品傾向，再經裁定令入戒治處所施以強制
    戒治。嗣其強制戒治處分經評定為合格，無繼續戒治之必要
    ，由本院裁定停止強制戒治付保護管束，惟其於保護管束期
    間，另施用毒品，違反保護管束應遵守事項情節重大，再經
    撤銷停止強制戒治，於九十年十月二十二日強制戒治執行期
    滿釋放出監。又於九十一年間因施用毒品案件，經本院裁定
    令入戒治處所施以強制戒治，並於九十一年十月十八日，以
    九十一年易字第五七八號判決判處有期徒刑五月，如易科罰
    金，以三百元折算一日確定，其強制戒治處分於九十二年八
    月一日執行期滿釋放出監等情，有臺灣新竹地方法院檢察署
    刑案資料查註紀錄表及臺灣高等法院被告前案紀錄表各一份
    在卷足憑，事證明確，被告犯行應可認定。
四、查海洛因、安非他命分別為毒品危害防制條例第二條第一項
    第一款、第二款所稱之第一級、第二級毒品，均不得持有及
    施用，被告甲○○竟持以施用，核其所為，係犯同條例第十
    條第一項之施用第一級毒品罪及同條第二項之施用第二級毒
    品罪。其施用前持有第一級毒品海洛因、第二級毒品安非他
    命之低度行為，應分別為施用之高度行為所吸收，均不另論
    罪。其先後多次施用海洛因及安非他命之行為，均時間緊接
    ，觸犯構成要件相同之罪名，顯係基於概括之犯意反覆為之
    ，為連續犯，均應以一罪論並加重其刑。公訴意旨固僅敘及
    被告於九十二年八月某日起至九十三年四月二十一日下午二
    時許止施用海洛因及九十二年十二月某日起至九十三年四月
    二十一日下午二時許止施用安非他命之犯行，惟被告其餘施
    用海洛因及安非他命之行為，與已起訴之部分，均有連續犯
    之裁判上一罪關係，已如前述，本院自應併予裁判。其曾於
    九十一年間因違反毒品危害防制條例案件，經本院於九十一
    年十月十八日，以九十一年易字第五七八號判決判處有期徒
    刑五月，如易科罰金，以三百元折算一日確定，於九十二年
    七月十六日易科罰金執行完畢，有臺灣新竹地方法院檢察署
    刑案資料查註紀錄表及臺灣高等法院被告前案紀錄表各一份
    在卷可供參考，其受有期徒刑之執行完畢後，五年之內再犯
    有期徒刑以上刑之上開二罪，均為累犯，均應依法加重其刑
    ，併均遞加重之。其所犯上開二罪，犯意各別，行為不同，
    應予分別論罪，合併處罰。爰審酌被告曾有藥事法、違反麻
    醉藥品管理條例、贓物、違反毒品危害防制條例等前科之素
    行、經執行觀察勒戒及強制戒治後仍未戒除毒癮、施用毒品
    嚴重危害其身心健康、施用海洛因、安非他命之期間甚長、
    次數頻繁及坦認犯行之犯罪後態度等一切情狀，分別量處如
    主文所示之刑，並定其應執行之刑。扣押在案之海洛因二十
    一包（合計淨重七七點九三公克，空包裝重十點四一公克）
    、安非他命三十四包（合計驗後毛重二四二點九五公克）、
    含海洛因殘渣之分裝袋三個（無法析離化驗），均應依毒品
    危害防制條例第十八條第一項前段之規定，沒收銷燬之，而
    二次鑑驗耗用之安非他命各○點○四公克及○點○五公克均
    已滅失，爰不予沒收併銷燬之諭知。另扣押在案之黑色肩包
    、咖啡色手提包、咖啡色皮包各一個及分裝袋一百二十三個
    等物，均為被告所有裝置持有海洛因所用之物；吸食器四組
    ，為被告所有供施用安非他命所用之物，業經被告供明在卷
    ，均應依刑法第三十八條第一項第二款之規定沒收。至被告
    持以燒烤安非他命所用之打火機一個雖係被告所有之物，惟
    該打火機並未扣案，亦無證據證明現尚存在，為避免執行困
    難，爰不併予宣告沒收。
五、臺灣新竹地方法院檢察署檢察官另以九十四年度偵字第一一
    九八號移送併案被告於九十四年五月十七日，在新竹市關東
    橋某處，向不詳姓名年籍綽號「高個」之成年男子購買數目
    不詳之海洛因與安非他命與大麻一包（毛重一公克），認被
    告持有大麻之行為，與其該次購買後持有海洛因及安非他命
    間，為想像競合犯之關係，應從一重之持有海洛因罪處斷，
    而持有海洛因之低度行為，又應為施用之高度行為所吸收，
    故被告持有大麻部分，與上述施用海洛因犯行有實質上之一
    罪關係。惟被告自承僅施用第一級毒品海洛因及第二級毒品
    安非他命，其持有大麻之行為，即與其施用海洛因或安非他
    命之犯行無涉。又上開扣案之大麻一包（毛重一公克）係不
    詳姓名年籍之人贈送予被告之物，業經被告於本院審理時供
    明在卷（見本院卷第六二頁），被告持有大麻初始，顯係另
    行起意為之，與其購買而持有海洛因或安非他命之行為不同
    ，因此該併案關於持有大麻部分與本案間，即無從認定有實
    質上之一罪關係，非本院所得審究，應退回檢察官另行處理
    。
據上論斷，應依刑事訴訟法第二百七十三條之一、第二百九十九
條第一項前段，毒品危害防制條例第十條第一項、第二項、第十
八條第一項前段，刑法第十一條、第四十七條、第五十六條、第
三十八條第一項第二款、第五十一條第五款，判決如主文。
本案經檢察官傅伊君到庭執行職務。
中　　華　　民　　國　九十四　年　　十　月　三十一　　日
                  刑事第六庭    法　官　林昌義
以上正本證明與原本無異。
如不服本判決，應於判決送達後10日內向本院提出上訴狀 (應附
繕本 )，上訴於臺灣高等法院。
中　　華　　民　　國　九十四　年　　十　月　三十一　　日
                                書記官  江靜玲
附錄本案論罪科刑法條全文：
毒品危害防制條例第十條
施用第一級毒品者，處六月以上五年以下有期徒刑。
施用第二級毒品者，處三年以下有期徒刑。
